---
title: "Eignir, skuldir, tekjur og gjöld"
subtitle: "Fjárhagsstaða þjóðarinnar í tölum"
description: "Greining á fjárhagsstöðu Íslendinga byggð á gögnum frá Hagstofu Íslands."
theme: [flatly, theme.scss]
title-block-banner: true
format:
  closeread-html:
    code-tools: true
execute:
  echo: false
  message: false
  error: false
engine: knitr
embed-resources: true
---

```{r setup}
#| include: false
box::use(
  arrow[read_parquet],
  here[here],
  visitalaneysluverds[vnv_convert]
)

box::use(
  R / make_deciles_plot[make_deciles_plot]
)

d <- here("data", "deciles.parquet") |>
    read_parquet()

d$value <- vnv_convert(d$value, d$year)
```


:::{.cr-section}

Hér er greining á eignum Íslendinga, þar sem þeim er raðað í tíundarhluta eftir heildareignum. Þessi greining veitir innsýn í dreifingu auðs meðal þjóðarinnar. @cr-eignir-e-eignir


:::{#cr-eignir-e-eignir}
```{r}
#| fig-asp: 0.8
#| fig-width: 10
make_deciles_plot(
  d,
  "Eignir",
  "Eignir alls"
)
```
:::

Texti um fasteignir Íslendinga. Hér er þeim raðað í tíundarhluta eftir heildareignum. @cr-fasteignir-e-eignir


:::{#cr-fasteignir-e-eignir}
```{r}
#| fig-asp: 0.8
#| fig-width: 10
make_deciles_plot(
  d,
  "Eignir",
  "Fasteignir"
)
```
:::

Texti um verðbréf Íslendinga. Hér er þeim raðað í tíundarhluta eftir heildareignum. @cr-verdbref-e-eignir


:::{#cr-verdbref-e-eignir}
```{r}
#| fig-asp: 0.8
#| fig-width: 10
make_deciles_plot(
  d,
  "Eignir",
  "Verðbréf"
)
```
:::

Texti um verðbréf Íslendinga. Hér er þeim raðað í tíundarhluta eftir heildartekjum. @cr-verdbref-e-tekjur


:::{#cr-verdbref-e-tekjur}
```{r}
#| fig-asp: 0.8
#| fig-width: 10
make_deciles_plot(
  d,
  "Heildartekjur",
  "Verðbréf"
)
```
:::

Hér er fjármagnstekjum raðað eftir tíundarhlutum heildartekja. @cr-fjarmagnstekjur-e-tekjur

:::{#cr-fjarmagnstekjur-e-tekjur}
```{r}
#| fig-asp: 0.8
#| fig-width: 10
make_deciles_plot(
  d,
  "Heildartekjur",
  "Fjármagnstekjur"
)
```
:::

Hér er atvinnuhekjum raðað eftir tíundarhlutum heildartekja. @cr-atvinnutekjur-e-tekjur

:::{#cr-atvinnutekjur-e-tekjur}
```{r}
#| fig-asp: 0.8
#| fig-width: 10
make_deciles_plot(
  d,
  "Heildartekjur",
  "Atvinnutekjur"
)
```
:::
:::


